【裁判字號】    89,婚,803
【裁判日期】    890911
【裁判案由】    離婚
【裁判全文】
臺灣高雄地方法院民事判決  八十九年度婚字第八○三號
    原      告  乙○○
    被      告  甲○○
右當事人間離婚事件，本院判決如左：
    主    文
准原告與被告離婚。
訴訟費用由被告負擔。
    事    實
甲、原告方面：
一、聲明：如主文所示。
二、陳述：
 （一）原告與被告係夫妻關係，被告婚後不務正業，前科累累，最近一次於八十八
       年八月十二日，因竊盜罪行，經鈞院刑事庭判處有期徒刑月十月，並於同年
       十一月三日經台灣高等法院高雄分院駁回上訴確定，現於台灣高雄監獄高雄
       分監執行中。
（二）被告因犯不名譽之竊盜罪而受有期徒刑之宣告，構成民法第一千零五十二條第
      十款之法定離婚事由，爰依上開條款之規定，判決准原告與被告離婚。
三、證據：提出戶籍謄本一份、台灣高雄監獄高雄分監受刑人在監執行證明書。
乙、被告方面：
一、聲明：
（一）原告之訴駁回。
（二）訴訟費用由原告負擔。
二、陳述：
    被告確因竊盜罪經法院判處有期徒刑十月確定，惟原告係被告所犯竊盜罪之共犯
    ，被告為維護原告，始未供出原告共同犯罪之情節，故原告既係共犯，自無資格
    以被告犯不名譽之罪，請求與被告離婚。
三、證據：未提出任何證據。
丙、本院依職權調取被告前案記錄表。
    理    由
一、原告主張二造係夫妻關係，被告婚後於八十八年八月十二日，因竊盜罪行，經鈞
    院刑事庭判處有期徒刑月十月，並於同年十一月三日經台灣高等法院高雄分院駁
    回上訴確定，現於台灣高雄監獄高雄分監執行中。被告所犯係不名譽之竊盜罪且
    因此受有期徒刑之宣告，構成民法第一千零五十二條第十款之法定離婚事由，爰
    依上開條款之規定，判決准原告與被告離婚。
二、被告則以被告固因竊盜罪行經法判處有期徒刑十月確定，然原告係上開竊盜罪之
    共犯，被告為維護原告始未供出原告係共犯情節，原告本身亦犯竊盜罪，不得以
    前開法律規定，請求與被告離婚等語資為抗辯。
三、原告主張兩造間婚姻關係現仍存續中，被告婚後因犯竊盜案件，經法院於八十八
    年十一月三日判處有期徒刑十月確定，現於台灣高雄監獄高雄分監執行中等事實
    ，業據原告提出戶籍謄本一份、台灣高雄監獄高雄分監受刑人在監執行證明書影
    本一份為證，且為被告所不爭執，並有台灣高雄地方法院檢察署刑案資料查註紀
    錄表一份在卷可查，足堪信為真實。
四、按夫妻之一方犯不名譽之罪被處徒刑者，他方得向法院請求離婚，民法第一千零
    五十二條第一項第十款後段定有明文。又所謂不名譽之罪，係指依社會上一般觀
    念，皆認為不名譽之罪而言。經查，竊盜行為在社會上一般觀念，認係不名譽之
    罪，本件被告既犯竊盜罪，屬不名譽之犯罪，且被告已被判處有期徒刑十月確定
    ，從而原告依據前揭規定請求判決准與被告離婚，依法應予准許。被告雖辯稱原
    告係竊盜罪之共犯，不得依上開規定請求離婚云云，然查原告是否有參與竊盜犯
    罪之行為，與被告之行為是否構成法定離婚事由無關，縱使原告亦犯該不名譽之
    罪，亦僅構成被告得據以請求離婚之事由，尚難謂原告因此即不得訴請與被告離
    婚，被告上開辯稱，於法不合，不足採信，併此敘名。
四、結論：原告之訴為有理由，依民事訴訟法第七十八條判決如主文。
中      華      民      國    八十九    年      九      月    十一    日
                              臺灣高雄地方法院民事第六庭
~B法      官  吳文婷
右為正本係照原本作成。
如不服本判決，應於送達後廿日內，向本院提出上訴狀並表明上訴理由，如於本
判決宣示後送達前提起上訴者，應於判決送達後十日內補提上訴理由書（須附繕本）。
中      華      民      國    八十九    年      九      月      十一    日
~B法院書記官  王少玲


司法院資訊處製作；財團法人民間司法改革基金會備份。
